# 同一控制下的企业合并，冲减未分配利润,但本身是负数，怎么办？

提问人：poxitong 时间：2015-09-25 13:02:53
同一控制下的企业合并，差额在冲减资本公积和盈余公积的时候，冲减了盈余公积，但是未分配利润本身是负数，怎么办？

回答人：chenyiwei
该差额首先冲减资本公积（资本溢价）；资本公积（资本溢价）不足冲减的，则不足冲减的差额再冲减盈余公积；盈余公积仍不足冲减的，则仍剩下的差额再冲减未分配利润，在冲减未分配利润时没有“不得冲减为负数”的限制。

提问人：cmf365 时间：2016-03-16 17:42:05
合并分录，需要对留存收益进行恢复，如果母公司资本公积余额较小，子公司留存收益无法全部恢复，那么盈余公积和未分配利润恢复的顺序及比例如何确定呢

回答人：chenyiwei
可以将子公司的留存收益全部恢复到合并报表的未分配利润中。这与合并报表层面对子公司不补提盈余公积的做法一致。